臺灣臺南地方法院民事裁定　　　　　　　　100年度再字第2號
再審原告　　池克為
訴訟代理人　池玲
再審被告　　台新國際商業銀行股份有限公司
法定代理人　吳清文
上列當事人間清償消費款事件，再審原告對於民國99年4月27日
本院99年度司促字第12350號支付命令提起再審之訴，本院裁定
如下：
    主  文
再審之訴駁回。
再審訴訟費用由再審原告負擔。
    理  由
一、再審意旨略以：再審原告於民國99年3月29日出境不在國內
    同年5月24日入境，貴院99年度司促字第12350號支付命令（
    下稱系爭支付命令）送達時間為99年4月30日，不生效力；
    又再審原告並未授權或同意他人向再審被告申辦信用卡附卡
    ，該信用卡申請書上亦未有再審原告任何簽名，再審原告更
    無同意代簽之事，且再審被告未提供信用卡約定條款供審閱
    ，該信用卡約定條款未反白、劃線等特別記「連帶債務」之
    內容，信用卡契約條款字體大小一致，難期待消費者清楚逐
    條詳閱理解。是綜上事實、理由、證據，爰依民事訴訟法第
    496條第1項第13款規定提起再審之訴，並聲明：(一)原確定之
    判決（按應為支付命令，即系爭支付命令）廢棄。(二)再審及
    前審訴訟費用由再審被告負擔。
二、按法律之準用，僅在性質許可之範圍，準用另一法律之規定
    ，如性質上不同者，自不在準用之列。支付命令之聲請，除
    應表明當事人及法院外，祇須表明請求之標的並其數量及請
    求之原因事實，以及應發支付命令之陳述，此觀民事訴訟法
    第511條之規定自明。亦即支付命令僅係就債權人請求之事
    項及所提出之書證為形式上之審查，與判決之行言詞辯論程
    序須為實質上審查有別。而同法第496條第1項第13款規定之
    再審事由，依前開說明，係以前訴訟程序事實審言詞辯論終
    結前已存在而未經斟酌之證物為限，則本件支付命令之核發
    未經言詞辯論之實質審理程序，性質上自無準用該款再審之
    餘地（臺灣高等法院86年度抗字第455號判決參照）。系爭
    支付命令之核發未經言詞辯論之實質審理程序，性質上自不
    適用該民事訴訟法第1項第13款規定之再審事由。再審原告
    以發現未經斟酌之證物或得使用該證物，且如經斟酌可受較
    有利益之裁判之理由，主張系爭確定支付命令有再審事由云
    云，自無可採。況系爭支付命令若確有再審原告主張之送達
    不合法情形，系爭支付命令即未確定，參酌首開民事訴訟法
    第496條第1項前段規定，再審原告自亦不得就未確定之支付
    命令提起再審之訴，併此敘明。
三、綜上所述，再審原告主張以「當事人發現未經斟酌之證物或
    得使用該證物者。但以如經斟酌可受較有利益之裁判者為限
    。」提起再審之訴，應為無理由。揆諸前開說明，即難認其
    再審之訴為合法，且此程式之欠缺性質上係屬無庸命補正之
    事項，從而，本件再審原告之訴，為非合法，應予駁回。
四、據上論結，本件再審之訴為不合法，並依民事訴訟法第502
    條第1項、第95條、第78條，裁定如主文。
中    華    民    國   100    年    4     月    26    日
                  民事第三庭    法  官  王淑惠
以上正本係照原本作成。
如對本裁定抗告須於裁定送達後10日內向本院提出抗告狀，並應
繳納抗告費新台幣1,000元整。
中    華    民    國   100    年    4     月    26    日
                                書記官  任婉筠